## JOSÉ ADRIÁN GALVÁN GARCÍA

Ingenieria En Sistemas Computacionales, Maestría en Ciencias de la computación Programación, Coordinación/Liderazgo, Gestión y Desarrollo De Sistemas

- Francisco I. Madero No. 119, Centro, Purisima Del Rincón, Gto.
- in www.linkedin.com/in/josé-adrián-galván-garcía-a11941130
- 🗘 https://github.com/jaggalvan 🔏 Edad: 48 años



## **EDUCACIÓN**

#### Maestría En Ciencias De La Computación

Intituto Tecnologico Nacional De México Campus León, CONACYT, Tiempo completo, becado 1 año Remoto y 1 año Semipresencial

## 11 enero 2021 - 27 enero 2023

**Q** León , Gto.

#### Maestría En Administración

#### Instituto Universitario Del Centro De México

#### Ingenieria En sistemas Computacionales

Intituto Tecnologico Nacional De México Campus León

# 11 Enero 1993 - 19 junio 1998

León , Gto.

#### Preparatoria

#### Centro De Bachillerato Tecnologico Industrial No. 139

### **EXPERIENCIA LABORAL**

#### Desarrollo De Sistemas

#### **KSP Technology para HDI Seguros**

## 6 de Ene 2020-18 Dic 2020, 1 año ♥ León, Gto.

• Optmización de Store Procedure (sybase).

#### Desarrollo De Sistemas

#### Complejo De La Presidencia Municipal SFR.

# 19 Feb 2018-18 Dic 2019, 2 años ♥ San fracisco del rincón, Gto.

 Desarrolle el sistema central de ingresos monetarios para todas las dependencias.

# Sistemas Informaticos, Soporte, Computación Evaluación Integral De Obras Civiles S.A. De C.V.

# 1 Abr 2013-27 Oct 2017, 4 años Purisima Del Rincón, Gto.

- Establecí clones de computadoras de campo por posible fallos.
- Implante un sistema de inventarios de equipo de cómputo, con codigo QR.
- Administré los recursos computacionales a los usuarios.
- Identifiqué posibles fallos en las computadoras que se volvían lentas.
- Instalé un adminitradorde restricciones de Accesos a páginas web.
- Administre las licencias de software de todos los equipos.
- Trace los diagramas de red con su ip y su modulo.
- Preparé los requerimientos del sistema calidad ISO.

#### Ejecutivo De Desarrollo De Sistemas

#### Acremex (Cooperativa de Ahorro)

# 15 jul 2011 -3 mar 2012, 1 año

- ♀ León , Gto.
- Contruí modulos en PHP con Mysql del sistema Jurisweb.
- Mejore el sistema de documentos por socios de los préstamos en vb .net y c# .net .

#### **PERFIL**

"Profesional en el Área de Sistemas Computacionales con cerca de 18 años de experiencia ocupando posiciones como ejecutivo de desarrollo de sistemas, Soporte técnico, Sistemas informaticos, Encargado de sistemas enfocados a resultados basado en mi capacidad de análisis, habilidades de programación, trabajo ene quipo y desarrollo de estrategias, he logrado la administración efectiva del departamento de sistemas, busco consolidarme en mi profesión "

## HABILIDADES TÉCNICAS

C/C++
Flutter
Python
vb,C# .Net,Framework
ASP.Net Core 7,Dto,RestfullApi
Sql
Java

# MS Office LOGROS



#### Artículo de Investigación

Estudio de Optimización del TSP Dinámico para la Planeación de Rutas de Entrega de Mercancía.

## **FORTALEZAS**

Trabajo Duro Tomador de Decisiones

Trabajo bajo presión Motivador

Flexible y Adaptable

## **LENGUAJES**

**Ingles** 



## TRABAJO DE INVESTIGACIÓN

Tesis (Maestria En Ciencias De La Computación), Conacyt. TSP dinámico para la toma de decisiones en escenarios de e-commerce.

## **SOFTWARE**

- Photoshop.
- Excel, Word, Power Point Access, Visio.
- · Corel Draw.
- Windows 95, 98..11, Mac, Ios, Linux, Unix, Android.

## LENGUAJES DE PROGRAMACIÓN

- Java.
- Python.
- Flutter.
- C.
- C++.
- HTML.
- PHP.
- Vb .Net.
- Javascript.
- HTML.
- · CSS.
- C# .Net Core.
- Bootstrap
- SAP Crystal Report, FastReport, DevExpress
- VB 6.
- Visual Fox pro.
- SQL.

## SISTEMAS IMPLEMENTADOS

- Sistema de control de producción tarjetas viajeras, leidas por lector de codigo de barras, reportes de producción.
- Sistema de explosión de materiales en fabricación de suelas de hule.
- Sistema de control de inventarios.
- Sistema de entradas economicas del las dependencias dela presidencia de San Francisco Del Rincón
- Control de entradas y salidas de computadoras por QR
- Sistema de reconocimiento de imagenes Machine Learning
- Sistemas de optimización de Store Procedures